臺灣高等法院高雄分院刑事裁定　　　　　96年度聲再字第63號
聲請人即
受判決人　　甲○○
上列聲請人因詐欺案件，對於本院96年度上易字第284 號中華民
國96年月5 月29日確定判決（起訴案號：臺灣高雄地方法院檢察
署95年度偵字第1341號），聲請再審，本院裁定如下：
    主  文
再審之聲請駁回。
    理  由
一、聲請意旨略稱：(一)病患劉文超就醫記錄其中肌痛、肌炎及背
    部之其他扭傷、拉傷皆屬針灸治療，有就醫明細表可證，故
    證人劉宸加證稱：曾看見劉文超至接受針灸治療，應屬實在
    。原判決以健保局對象門診就醫記錄明細表中沒有針灸記錄
    為由，不採信證人劉宸加證言，顯有誤會。(二)證人江語涵證
    述筆錄記載「看到他們掛號，因為他們都是坐七人座的車子
    一起來。」，此段筆錄有誤，應為「我印象深刻因為他們整
    個都是坐7 人座的車子過來」，已經更正，原判決仍據此否
    定證人江語涵證述不實在。(三)李嘉苹確曾任職同濟堂中醫診
    所擔任掛號職務，原判決認其是否擔任掛號職務，已有可疑
    。且原判決引用證人李嘉苹證述，同濟堂中醫診所一日門診
    數約40幾位病患；然證人李嘉苹除證述一日門診數約40幾位
    病患外；原審筆錄漏載「50個應該都有吧」。(四)請求將病患
    張友馨之初診記錄原本及其健保局訪談、偵審筆錄簽名送鑑
    定是否相符。
二、按不得上訴於第三審法院之案件，除刑事訴訟法第420 條規
    定外，其經第二審確定之有罪判決，如就足生影響於判決之
    重要證據漏未審酌者，得為受判決人之利益，聲請再審，刑
    事訴訟法第421 條固有明文。惟所謂「足生影響於判決之重
    要證據漏未審酌」，係指當事人於第二審法院判決前所提出
    之證物，足以影響、變更判決結果，而法院漏未審酌而言，
    如第二審判決前所提出之證據，經第二審法院依調查之結果
    ，本於論理法則、經驗法則，取捨證據後，認定事實者，則
    不包括之，亦即所謂「有足以影響於判決之重要證據漏未審
    酌為理由」者，必該證據已經提出卻漏未審酌，且該證據確
    為真實，而足以據以認定受判決人應受無罪、或免訴、或輕
    於原審所認定罪名而後可，否則如不足以推翻原確定判決所
    認之罪名，而僅據以爭執原確定判決對證據之取捨，仍不能
    准許再審。本件聲請人以原判決未採信證人劉宸加、李嘉苹
    證言，係錯誤云云；惟此法院本於論理法則所為取捨證據，
    非再審理由。又聲請人以證人江語涵、李嘉苹原審筆錄有錯
    誤，原判決據此以否定證人之證言云云；然聲請人未於本院
    審理時聲請勘驗更正，自無重要證據漏未審酌可言。且筆錄
    記載僅記載其要旨，依聲請人提出之更正筆錄，原審筆錄所
    記載內容並未違背證人江語涵、李嘉苹陳述之意思，亦不足
    以影響原判決。至於聲請病患張友馨之初診記錄原本送鑑定
    ；此係聲請人於判決確定後提出新的證據調查，非第二審法
    院判決前所提出之調查證物，而法院漏未調查審酌。本件聲
    請人所舉聲請再審之理由，核與刑事訴訟法第420 條、第42
    1 條規定無一相符，應認為無再審理由，應予駁回。
三、刑事訴訟法第434 條第1 項，裁定如主文。
中　　華　　民　　國　　96　　年　　8 　　月　　30　　日
                  刑事第三庭    審判長法  官 周賢銳
                                      法  官 謝宏宗
                                      法  官 黃仁松
以上正本證明與原本無異。
不得抗告。
中　　華　　民　　國　　96　　年　　8 　　月　　30　　日
　　　　　　　　　　　　　　　　　　　書記官 許信宗
